臺灣桃園地方法院宣示判決筆錄　　　　99年度審易字第1132號
公　訴　人　臺灣桃園地方法院檢察署檢察官
被　　　告　陳昱諺
上列被告因毒品危害防制條例案件，於中華民國100 年1 月28日
下午5 時許，在本院第十法庭宣示判決，出席職員如下：
　　　　　法　官　 許曉微
　　　　　書記官　 洪明媚
　　　　　通　譯
法官起立朗讀判決主文、犯罪事實要旨、處罰條文、附記事項，
及告以上訴限制、期間並提出上訴狀之法院，且諭知記載其內容
：
一、主  文：
    陳昱諺轉讓第三級毒品，處有期徒刑月，如易科罰金，以
    新臺幣壹仟元折算壹日。扣案之第三級毒品愷他命包含袋
    （驗餘淨重共貳拾陸點捌零壹零公克，純質淨重共貳拾貳點
    壹肆貳壹公克）均沒收。
二、犯罪事實要旨：
    陳昱諺明知愷他命（Ketamine，俗稱K 他命）屬毒品危害防
    制條例所定之第三級毒品，依法不得轉讓，詎其於民國98年
    7 月6 日晚間10時許，應友人李逸彬之邀，攜帶第三級毒品
    愷他命3 包前往李逸彬位於桃園縣楊梅市○○路146 號5 樓
    之1 之住處玩樂。陳昱諺遂於同日晚間10時至10時30分間，
    基於轉讓第三級毒品愷他命之犯意，從其所攜帶之愷他命中
    取出約可抽1 至2 支煙之量，而轉讓少許之第三級毒品愷他
    命給李逸彬施用1 次。嗣李逸彬之友人王文義、王威程2 人
    ，於同日晚間10時30分許至李逸彬家中欲就家務事與李逸彬
    理論，發覺李逸彬在上開場所甫行施用愷他命之事，遂報警
    處理，經警到場後自陳昱諺身上扣得第三級毒品愷他命3 包
    （驗餘淨重共26.8010 公克，純質淨重共22.1421 公克），
    始知上情。
三、處罰條文：
    毒品危害防制條例第8 條第3 項，修正後毒品危害防制條例
    第17第2 項，刑法第2 條第1 項但書、第11條前段、第41條
    第1 項前段、第38條第1 項第1 款。
四、附記事項：
  (一)被告陳昱諺行為後，毒品危害防制條例第11條於98年5 月20
    日修正公布，並於同年11月20日生效施行，該條雖將持有第
    三級毒品純質淨重20公克以上者，亦納入刑罰規範之列，惟
    刑法第2 條第1 項所定「行為後法律有變更者，適用裁判時
    之法律。但裁判前之法律有利於行為人者，適用最有利於行
    為人之法律」，係指法規原即有處罰之明文，事後再有變更
    之情事而言，如其行為原非法律處罰之行為，雖日後法律增
    定處罰該行為，此種入罪化之立法，本諸刑法第1 條之罪刑
    法定原則，本不應就修法前之行為予以論罪科刑，而不生法
    律比較適用之問題。是本件被告持有之第三級毒品愷他命3
    包，純質淨重共22.1421 公克，雖已逾20公克，然因被告本
    件犯罪時間係在上開規定修正施行前，依上開說明，被告持
    有第三級毒品愷他命之行為，仍屬不罰。
  (二)次查被告行為後，毒品危害防制條例於98年5 月20日增訂並
    公布第17條第2 項：「犯第4 條至第8 條之罪於偵查及審判
    中均自白者，減輕其刑」，並於98年11月20日生效施行。本
    件被告於偵查及審判中均自白犯行，故被告於行為時毒品危
    害防制條例第17條第2 項雖尚未施行，然依刑法第2 條第1
    項但書規定，行為後之法律有利於行為人，應適用修正後毒
    品危害防制條例第17條第2 項之規定減輕其刑。
  (三)末按毒品危害防制條例第18條第1 項後段應沒入銷燬之毒品
    ，專指查獲之施用、持有第三、四級毒品而言；倘係查獲之
    製造、運輸、販賣、意圖販賣而持有、以非法方法使人施用
    、引誘他人施用或轉讓之第三、四級毒品，既屬同條例相關
    法條明文規定處罰之犯罪行為，即非該條項應沒入銷燬之範
    圍。又同條例第19條第1 項所定「供犯罪所用或因犯罪所得
    之物」，係指犯第4 條至第9 條、第12條、第13條或第14條
    第1 項、第2 項之罪所用或所得之物，不包括毒品本身在內
    ，自不得為第三、四級毒品之沒收依據。同條例對於查獲之
    製造、運輸、販賣、意圖販賣而持有、以非法方法使人施用
    、引誘他人施用及轉讓第三、四級毒品之沒收，並無特別規
    定，如其行為已構成犯罪，則該毒品即屬不受法律保護之違
    禁物，應回歸刑法之適用，依刑法第38條第1 項第1 款之規
    定沒收之（最高法院95年台上字第911 號判決參照）。準此
    ，扣案之愷他命3 包含袋（驗餘淨重共26.801公克，純質淨
    重共22.1421 公克），乃被告犯本案轉讓第三級毒品罪所供
    轉讓之毒品，均係屬違禁物，應依刑法第38條第1 項第1 款
    規定，諭知沒收；至於被告為警查獲時另扣案之SONYERICSS
    ON廠牌之行動電話1 支（含0000000000 SIM卡1 張）及ZTE
    廠牌行動電話1 支（含0000000000 SIM卡1 張）等物，均核
    與本案被告轉讓第三級毒品之犯罪事實無關，又非屬違禁物
    ，爰不予宣告沒收，附此敘明。
五、協商判決除有刑事訴訟法第455 條之4 第1 項第1 款於本訊
    問程序終結前，被告撤銷協商合意或檢察官撤回協商聲請者
    ；第2 款被告協商之意思非出於自由意志者；第4 款被告所
    犯之罪非第455 條之2 第1 項所定得以協商判決者；第6 款
    被告有其他較重之裁判上一罪之犯罪事實者；第7 款法院認
    應諭知免刑或免訴、不受理者情形之一，及違反同條第2 項
    「法院應於協商合意範圍內為判決；法院為協商判決所科之
    刑，以宣告緩刑或2 年以下有期徒刑、拘役或罰金為限」之
    規定者外，不得上訴。
六、如有前項得上訴之情形者，得自判決送達之日起10日內，向
    本院提出上訴書狀，上訴於第二審法院。
中    華    民    國   100    年     1     月   28    日
                            刑事庭法  官  許曉微
                                  書記官  洪明媚
以上正本證明與原本無異。
                                  書記官  洪明媚
中    華    民    國   100    年     1     月   28    日
附錄本案論罪科刑法條：
毒品危害防制條例第8條
轉讓第一級毒品者，處 1 年以上 7 年以下有期徒刑，得併科新
臺幣 1 百萬元以下罰金。
轉讓第二級毒品者，處 6 月以上 5 年以下有期徒刑，得併科新
臺幣 70 萬元以下罰金。
轉讓第三級毒品者，處3 年以下有期徒刑，得併科新臺幣30 萬
元以下罰金。
轉讓第四級毒品者，處1 年以下有期徒刑，得併科新臺幣10 萬
元以下罰金。
前四項之未遂犯罰之。
轉讓毒品達一定數量者，加重其刑至二分之一，其標準由行政院
定之。